---
title: "Atelier 6 - Travaux Pratique"
author: "Rondeau Charlotte"
date: "6/12/2019"
output: pdf_document
---

```{r setup, include=FALSE}
knitr::opts_chunk$set(echo = TRUE)
```

## Étude cas témois sur l'infarctus du myocarde

Les données suivantes sont issues d'une enquête cas témoins dont le but  était d'évaluer l'existence d'un risque plus élevé de survenue d'un infarctus du myocarde chez les femmes qui utilisent ou ont utilisé des contraceptifs oraux. L'étude a  été menée auprès de 149 femmes ayant eu un infarctus du myocarde (cas) et 300 femmes n'en n'ayant pas eu (témoins). Le facteur d’exposition principal est la prise de contraceptifs oraux, les autres facteurs recueillis sont : l'âge, le poids, la taille, la consommation de tabac, l'hypertension artérielle, les antécédents familiaux de maladies cardio-vasculaires.

### Variables et codage

\begin{tabular}{|l|p{5cm}|c|}
\hline
Description & Unite ou Codage & Variable \\
\hline
Infarctus du myocarde & 0 = Témoins; 1 = Cas & \texttt{INFARCT} \\
\hline
Prise de contraceptifs oraux & 0 = Jamais; 1 = Oui & \texttt{CO} \\
\hline
Consommation de tabac & 0 = Non;
1 = Fumeuse actuelle; 2 = Ancienne fumeuse & \texttt{TABAC} \\
\hline
Âge & Années & \texttt{AGE} \\
\hline
Poids & kg & \texttt{POIDS} \\
\hline
Taille & cm  & \texttt{TAILLE} \\
\hline 
Antécédents familiaux de maladie cardio-vasculaire & 0 = Non ; 1 = Oui & \texttt{ATCD} \\
\hline
Hypertension artérielle  &  0 = Non ; 1 = Oui & \texttt{HTA} \\
\hline
\end{tabular}

Vous avez de telecharcher le fichier \texttt{Infarct.csv} de le site:

\url{https://github.com/afalco/Atelier6/}

avec la fonction \texttt{read.csv2()}, à mon ordinateur:

```{r}
Infarct <- read.csv2("~/cours CEU/biostat/ateliers/Atelier6-master/Atelier6-master/Infarct.csv")
names(Infarct)
```

et après de répondre a toutes les questions suivantes vous avez de télécharger le fichier \texttt{Atelier6.Rmd} rempli à votre répertoire dans \url{https://github.com/}. \textbf{La data limite pour le rentrer est le lundi 23 décembre 2019}:


 1. Etudier si la variable \texttt{TAILLE} suit une distribution normal
 
```{r}

summary(Infarct$TAILLE)
z.taille <- (Infarct$TAILLE - mean(Infarct$TAILLE))/sd(Infarct$TAILLE)
set.seed(123)
normal.simulation <- rnorm(length(z.taille))
qqplot (normal.simulation,z.taille,xlim=c(-3,3),ylim=c(-3,3))
par(new=T)
plot(normal.simulation,normal.simulation,type="l",col="red",xlim=c(-3,3),ylim=c(-3,3),xlab="",ylab="")
```

Commentaire: On peut remarquer que la moyenne et la médiane ont une petite différence donc nous pouvons assimiler la variable taille à une distribution normale.

 2. Etudier si la variable \texttt{POIDS} suit une distribution normal.
 
```{r}
summary(Infarct$POIDS)
z.poids <- (Infarct$POIDS - mean(Infarct$POIDS))/sd(Infarct$POIDS)
set.seed(123)
normal.simulation <- rnorm(length(z.poids))
qqplot (normal.simulation,z.poids,xlim=c(-3,3),ylim=c(-3,3))
par(new=T)
plot(normal.simulation,normal.simulation,type="l",col="red",xlim=c(-3,3),ylim=c(-3,3),xlab="",ylab="")
```

Commentaire: On peut remarquer que la moyenne et la médiane ont une petite différence donc nous pouvons dire que la variable poids suit une distribution normale.

 3. Calculer chez les femmes ayant eu un infarctus du myocarde le pourcentage de qui a prise des contraceptifs oraux et aussi chez le femmes n'en n'ayant pas eu un infarctus du myocarde le pourcentage de qui a prise de des contraceptifs oraux. 
 
```{r}
femme.inf1 <- Infarct$CO[Infarct$INFARCT=="1"]
femme.inf0 <- Infarct$CO[Infarct$INFARCT=="0"]
prob.inf1 <- 100*(length(femme.inf1)/length(Infarct$NUMERO))
prob.inf1
prob.inf0 <- 100*(length(femme.inf0)/length(Infarct$NUMERO))
prob.inf0
```
 
Commentaire: On peut remarquer qu eenviron 33% des femmes ayant pris des contraceptifs oraux ont fait un infarctus

 4. Calculer chez le femmes qui a prise des contraceptifs oraux quelle est la probabilité d'avoir un infarctus du myocarde.

```{r}
femme.inf1 <- Infarct$INFARCT[Infarct$CO=="1"]
femme.inf0 <- Infarct$INFARCT[Infarct$CO=="0"]
prob.inf1 <- 100*(length(femme.inf1)/length(Infarct$NUMERO))
prob.inf1
prob.inf0 <- 100*(length(femme.inf0)/length(Infarct$NUMERO))
prob.inf0
```
 
 Commentaire:  on peut remarquer que 44,5% des femmes qui ont fait un infartus prennaient un contraceptif oral.


 5. Représentez la fonction de densité de probabilité de la variable \texttt{AGE} chez l'échantillon. Est-ce qu'il est une variable discrète ou continue?
 
```{r}
pie(table(Infarct$AGE))
```
 
 Commentaire: la variable est une variable discrète


  6. Est-ce qu'il \texttt{IMC} de la base de données \texttt{Infarct} est bien calculé?
 
    
```{r}
IMC1 <- Infarct$POIDS/(Infarct$TAILLE/100)^2
IMC1
```
 
Commentaire: on peut donc dire que l'IMC calculer dans la base de donnée est vrai car les valeurs sont les mêmes.

 
 7. Est-ce que la consommation du tabac est une facteur de risque chez le femmes ayant eu un infarctus du myocarde?
 

```{r}
femme.inf1 <- Infarct$INFARCT[Infarct$TABAC=="1"]
femme.inf0 <- Infarct$INFARCT[Infarct$TABAC=="0"]
femme.inf <- Infarct$INFARCT[Infarct$TABAC=="2"]
prob.inf1 <- 100*(length(femme.inf1)/length(Infarct$NUMERO))
prob.inf1
prob.inf0 <- 100*(length(femme.inf0)/length(Infarct$NUMERO))
prob.inf0
prob.inf <- 100*(length(femme.inf)/length(Infarct$NUMERO))
prob.inf
```

Commentaire: On peut en conclure que le fait de consommer du tabac n,est pas un facteur de risque chez les femmes ayant eu un infarctus du myocarde.


  8. Quelle est la pourcentage chez le femmes avec antécédents familiaux de maladie cardio-vasculaire d'avoir un infarctus du myocarde?
  
```{r}
femme.inf1 <- Infarct$NUMERO[Infarct$ATCD=="1"]
femme.inf0 <- Infarct$NUMERO[Infarct$ATCD=="0"]
prob.inf1 <- 100*(length(femme.inf1)/length(Infarct$NUMERO))
prob.inf1
prob.inf0 <- 100*(length(femme.inf0)/length(Infarct$NUMERO))
prob.inf0
```
on remarque que environ seulement 12% desantécédants familiaux de maladie cardio-vasculaire ont fait un infarctus

  9. Est-ce le femmes ayant eu un infarctus du myocarde ont un poids moyenne différent de le femmes n'en n'ayant pas eu un infarctus du myocarde?
  
```{r}
m.pds.inf <- Infarct$POIDS[(Infarct$INFARCT=="1")]
mean(m.pds.inf)
m.pds.fem <- Infarct$POIDS[(Infarct$INFARCT=="0")]
mean(m.pds.fem)
```
  
  Commentaire: on remarque que les femmes qui ont fait un infarctus on un poids moyen plus élevé que celle qui n'ont pas eu d'infarctus.
  
  10. Est-ce le femmes ayant eu un infarctus du myocarde ont une taille moyenne différent de le femmes n'en n'ayant pas eu un infarctus du myocarde?

```{r}
m.tle.inf <- Infarct$TAILLE[(Infarct$INFARCT=="1")]
mean(m.tle.inf)
m.tle.fem <- Infarct$TAILLE[(Infarct$INFARCT=="0")]
mean(m.tle.fem)
```

  Commentaire: on remarque que les moyennes des tailles sont très proches, qu'elles aient eu un infarctus ou non.
